【裁判字號】    98,訴緝,81
【裁判日期】    980526
【裁判案由】    槍砲彈藥刀械管制等
【裁判全文】
臺灣板橋地方法院刑事判決              98年度訴緝字第81號
公  訴  人  臺灣板橋地方法院檢察署檢察官
被      告  乙○○冒名洪鳳寅.
指定辯護人  本院公設辯護人湯明純
上列被告因妨害自由等案件，經檢察官提起公訴（94年度偵字第
20487號），本院判決如下：
    主  文
乙○○共同未經許可，持有可發射子彈具有殺傷力之改造手槍，
處有期徒刑貳年，併科罰金新臺幣萬元，罰金如易服勞役，以
新臺幣壹仟元折算壹日。扣案仿COLT廠半自動手槍製造之槍枝槍
身，結合土造金屬滑套及土造金屬槍管而成之改造手槍壹把（含
彈匣壹個，槍枝管制編號：0000000000號）、直徑約玖點玖ＭＭ
金屬彈頭之土造子彈計顆，均沒收。
    事  實
一、乙○○（綽號「阿欖」）於民國84年間，因肅清煙毒條例案
    件，經臺灣高雄地方法院以84年度訴字第3394號判決判處有
    期徒刑3 年8 月，褫奪公權3 年確定；復於85年間，因肅清
    煙毒條例案件，經本院以85年度訴字第1640號判決判處有期
    徒刑3 年4 月確定，上開2 案所處徒刑，經接續執行後，於
    88年3 月12日因縮短刑期假釋出監，所餘刑期付保護管束，
    惟後經撤銷假釋須執行殘刑4 年2 月又13日，現正執行中（
    於本件尚不構成累犯）；詎仍未知所戒慎，明知未經許可，
    不得持有具殺傷力之改造手槍及子彈，竟猶於94年11月22日
    下午2 時許，受楊德安（所為本件共同妨害自由、槍砲彈藥
    刀械管制條例犯行，業經本院另以95年訴字第1577號判決判
    處有期徒刑3 年4 月，併科罰金新台幣〈下同〉9 萬元確定
    ）邀約，而與楊德安、陳冠翰（所為本件共同妨害自由犯行
    ，亦經本院另以95年訴字第1577號判決判處有期徒刑5 月確
    定）同至臺北縣板橋市○○路302 號，擬欲處理楊德安友人
    即某真實姓名年籍不詳綽號「阿池」成年男子與丙○○間之
    債務糾紛，乙○○、楊德安、陳冠翰3 人嗣於同日下午3 時
    許，在臺北縣板橋市○○路302 號前，果見丙○○、甲○○
    適正坐於丁○○所駕駛陳巧樺所有之車牌號碼Z2-5068 號自
    小客車內，乙○○、楊德安、陳冠翰即共同基於以非法方法
    剝奪他人行動自由之犯意聯絡，併由楊德安將其於94年8 月
    中旬，在臺北縣三重市重新橋下之跳蚤市場，向真實姓名年
    籍不詳綽號「阿文」之成年男子，以9 萬元之代價，所購得
    具有殺傷力之(一)改造子彈12顆、(二)仿BERETTA 廠84型（起訴
    書誤載為「94型」）半自動手槍製造，換裝土造金屬槍管及
    土造金屬槍機而成，機械性能良好，可擊發適用子彈，具有
    殺傷力之改造手槍1 把（含彈匣1 個，槍枝管制編號：0000
    000000號）、(三)仿FN廠1910型半自動手槍製造，換裝土造金
    屬槍管改造而成，機械性能良好，可擊發適用子彈，具有殺
    傷力之改造手槍1 把（含彈匣1 個，槍枝管制編號：000000
    0000號）、(四)仿COLT廠半自動手槍製造之槍身，結合土造金
    屬滑套及土造金屬槍管而成，機械性能良好，可擊發適用子
    彈，具有殺傷力之改造手槍1 把（含彈匣1 個，槍枝管制編
    號：0000000000號）中之前開(二)、(三)所述2 把改造手槍中之
    1 把（其內有已上膛之前開(一)所述12顆改造子彈中之5 顆或
    3 顆），由楊德安持於手中，楊德安且另將前開(二)、(三)所述
    2 把改造手槍中之另1 把（其內有已上膛前開(一)所述12顆改
    造子彈中之3 顆或5 顆）則插於背後腰際，趨前趁丁○○打
    開車門倒煙灰之際，以右手持槍抵住丁○○胸前，示意丁○○下車改坐後座，乙○○則持楊德安所有之如前開(四)所述之
    仿COLT廠半自動手槍製造之槍身，結合土造金屬滑套及土造
    金屬槍管而成，機械性能良好，可擊發適用子彈，具有殺傷
    力之改造手槍1 把（含彈匣1 個，其內有已上膛之前開(一)所
    述12顆改造子彈中之均係具直徑9.9mm 金屬彈頭之土造子彈
    4 顆，槍枝管制編號：0000000000號）坐入前開自小客車副
    駕駛座，並以之指向後座之丙○○、甲○○控制其等行動自
    由，陳冠翰且趁隙進入該車駕駛座駕車，楊德安復再隨丁○○坐入後座，該車即行起駛，期間，乙○○、楊德安並分持
    上開改造手槍打傷丙○○、丁○○頭部（惟傷害部分均未具
    告訴），乙○○與楊德安、陳冠翰以此等方法，共同剝奪丙○○、丁○○、甲○○之行動自由，嗣於同日下午3 時45分
    許，其等一行人車行經過臺北縣板橋市○○路○ 段95號前時
    ，為警盤查查獲，並扣得前開改造槍彈。
二、案經丙○○、丁○○、甲○○訴由臺北縣政府警察局板橋分
    局報請臺灣板橋地方法院檢察署檢察官偵查後起訴。
    理  由
甲、證據能力：
一、證人丙○○、丁○○、甲○○、陳巧樺在警詢中之證述：
    按被告以外之人於審判外之言詞或書面陳述，除法律有規定
    者外，不得作為證據，刑事訴訟法第159條第1項定有明文，
    此即學理上所稱「傳聞證據排除法則」。又被告以外之人於
    審判外之陳述，雖不符同法第159條之1至第159條之4之規定
    ，而經當事人於審判程序同意作為證據，法院審酌該言詞陳
    述或書面陳述作成時之情況，認為適當者，亦得為證據。當
    事人、代理人或辯護人於法院調查證據時，知有第159條第1
    項不得為證據之情形，而未於言詞辯論終結前聲明異議者，
    視為有前項之同意，此則據同法第159條之5規定甚明。而鑒
    於採用傳聞證據排除法則之重要理由之一，係因傳聞證據未
    經當事人之反詰問予以覈實，若當事人願放棄對原供述人之
    反對詰問時，原則上即可承認該傳聞證據之證據能力，而揆
    諸我國刑事訴訟法第159條之5之立法理由，除參照前述傳聞
    證據排除法則之基本法理外，亦參考日本刑事訴訟法第326
    條之立法例，查日本刑事審判實務之運作，有關檢察官及被
    告均同意作為證據之傳聞書面材料或陳述，可直接援引該國
    刑事訴訟法第326 條作為傳聞例外之法律依據，僅在檢察官
    與被告不同意之情況下，乃須根據其他傳聞例外規定俾以斟
    酌該等書面材料或陳述是否具有證據能力，在當事人間無爭
    執之案件中，傳聞證據基本上均可依據前引規定提出於法院
    使用。據此，我國刑事訴訟法第159 條之5 之適用應可作同
    上之解釋，本件證人丙○○、丁○○、甲○○、陳巧樺在警
    詢中所為之陳述，固為被告以外之人在審判外之陳述，係屬
    傳聞證據，惟公訴人、被告及其辯護人就前開審判外之陳述
    ，迄於言詞辯論終結前未為異議之聲明，而本院審酌彼等陳
    述作成時之情況，核無違法取證及證明力明顯過低之瑕疵，
    亦認為以之作為證據為適當，故依諸上開規定及說明，前引
    證人在警詢中之陳述是否屬於傳聞之例外，無庸先行考量刑
    事訴訟法第159 條之1 第2 項、第159 條之2 、第159 條之
    3 等規定，得逕依同法第159 條之5 規定作為證據。
二、內政部警政署刑事警察局94年11月23日刑鑑字第0940179707
    號槍彈鑑定書之證據能力：
    按「被告以外之人於審判外之言詞或書面陳述，除法律有規
    定者外，不得作為證據」，刑事訴訟法第159 條第1 項固定
    有明文，然「鑑定之經過及其結果，應命鑑定人以言詞或『
    書面』報告」，同法第206 條第1 項亦規定甚明，是鑑定人
    以書面為鑑定報告提出於法院，依刑事訴訟法第159 條第1
    項立法理由及同法第206 條第1 項規定，即具有證據能力。
    又法院或檢察官得囑託醫院、學校或其他相當之機關、團體
    為鑑定，或審查他人之鑑定，並準用第203 條至第206 之1
    之規定，刑事訴訟法第208 條第1 項亦定有明文。依此，檢
    察官對於偵查中之案件，認須實施鑑定者，固應就具體個案
    ，選任鑑定人或囑託鑑定機關（團體）為之；但對於司法警
    察機關調查中之案件，或有量大或急迫之情形，為因應實務
    之現實需求，如檢察官針對該類案件之性質（例如：查扣之
    毒品必須檢驗其成份、對施用毒品之犯罪嫌疑人必須檢驗其
    體內有無毒品代謝反應、對於查扣之槍砲彈藥必須檢驗有無
    殺傷力、對違反野生動物保育法案件必須鑑定是否屬於保育
    類動物案件等），認為當然有鑑定之必要者，經參考法務部
    92年5 月20日法檢字第092080203 號函送之法務部「因應刑
    事訴訟法修正工作小組」研討之刑事訴訟法修正相關議題第
    21則之共識結論，以及臺灣高等法院於92年8 月1 日舉行之
    刑事訴訟法新制法律問題研討會第3 則法律問題研討結果之
    多數說（載於司法院92年8 月印行「刑事訴訟法新制法律問
    題彙編」第15頁至第18頁），基於檢察一體原則，得由該管
    檢察長對於轄區內之案件，以事前概括選任鑑定人或囑託鑑
    定機關（團體）之方式，俾便轄區內之司法警察官、司法警
    察對於調查中之此類案件，得即時送請事前已選任之鑑定人
    或囑託之鑑定機關（團體）實施鑑定，該鑑定人或鑑定機關
    （團體）亦應視同受承辦檢察官所選任或囑託而執行鑑定業
    務，其等出具之書面鑑定報告應屬刑事訴訟法第206 條所定
    之傳聞例外，當具有證據能力（法務部92年9 月1 日法檢字
    第0920035083號函可供參照）；從而，本件扣案槍彈，經由
    查獲之警察單位依先前轄區檢察署檢察長事前概括選任槍彈
    鑑定機關即內政部警政署刑事警察局實施鑑定，該鑑定機關
    所出具之94年11月23日刑鑑字第0940179707號槍彈鑑定書即
    具有證據能力而得為本案之證據。
三、查獲現場暨改造手槍之照片部分：
    所謂「傳聞證據」之定義係指「審判外」所為之「陳述或所
    發生之敘述性動作」，而提出於法庭用來證明該敘述事項之
    真實性之證據（參照王兆鵬、陳運財等著前揭書第49、50頁
    ）。其中「敘述性動作」乃指使人可得而知其意涵之動作。
    基本上，證據係在公判庭上經過調查程序後方得以被採用。
    因此，以公判庭為基準以考量證據之性質時，「傳聞證據」
    自屬以公判庭外之供述為內容之證據。即係透過人之意思活
    動予以傳達，即供述者對於有關體驗之事實，經由知覺、記
    憶、表現、敘述或敘述性動作等過程予以傳達，故亦稱之為
    「供述證據」。此與「非供述證據」（非傳聞證據），即非
    透過人之意思活動予以傳達之證據，如物證、書證等之不同
    ，在於人之傳達、保存之正確度無法與物證、書證相比。因
    照相係屬機械性記錄特徵，也就是認識對象的是照相鏡頭，
    透過鏡頭形成的畫面映寫入膠卷，然後還原於照相紙上，故
    照相中不含有人的供述要素，再現實情形與作為傳達結果的
    照相，在內容上的一致性是透過機械的正確性來加以保障的
    ，在照相中，並不存在人對現實情形的知覺、記憶，在表現
    時經常可能發生的錯誤（如知覺的不準確、記憶隨時間推移
    而發生的變化），故照相當然是非供述證據（參照石井一正
    著，陳浩然譯，【日本實用刑事證據法】一書第145 頁、第
    146 頁，西元2000年5 月1 版1 刷）；易言之，本案查獲現
    場暨改造手槍之照片部分，乃警方依機械之方式所留存之影
    像，並非供述證據，無傳聞法則適用，且對「被告楊德安曾
    持有本件改造槍彈」之待證事實，有相當之關聯性，依上說
    明，亦具有證據能力。
乙、實體部分：
一、按法院審判之被告，係檢察官所指刑罰權對象之人，起訴書
    所記載之被告姓名、年籍，一般固與審判中審理之人對象姓
    名年籍一致，惟若以偽名起訴，而審判之對象為真正之犯罪
    行為人確為檢察官所指被告之人，因刑罰權之客體同一，僅
    姓名年籍不同，其於審理中查明時，由法院逕行更正被告之
    姓名年籍即可，最高法院著有90年度台非字第82號判決意旨
    可資參照；查本件公訴人雖係以自稱「洪鳳寅」者為與楊德
    安、陳冠翰共同為本件犯行之同案共犯，併對之提起公訴，
    而該自稱「洪鳳寅」者，亦確於事實欄所述時地，與楊德安
    、陳冠翰一同為警查獲並以「洪鳳寅」名義應訊等情，有自
    稱「洪鳳寅」者於94年11月22日、同年月23日警詢筆錄及同
    年月23日偵訊筆錄可按（見臺灣板橋地方法院檢察署94年度
    偵字第20487 號偵查卷第22至24、92至97頁），惟被告楊德
    安、陳冠翰於本院審理中均一致結證稱：本院審理中到庭之
    洪鳳寅，並非與其等一起為警查獲之「阿欖」，其等不認識
    於本院審理中到庭之洪鳳寅等語（見本院95年11月30日審理
    筆錄），核與於本院審理中到庭之洪鳳寅供稱其並不認識被
    告楊德安、陳冠翰2 人，亦未於如事實欄所述時地為警查獲
    等情相符，參酌本院將該自稱「洪鳳寅」之人於前開警詢筆
    錄上所按捺之指紋，送請內政部警政署刑事警察局鑑定結果
    ，該等筆錄上之指紋與內政部警政署刑事警察局檔存乙○○
    指紋卡左拇指指紋相符，此有內政部警政署刑事警察局96年
    2 月14日刑紋字第0960025082號函附卷（見本院95年度訴字
    第1577號卷第131 頁）可參，俱徵本件乃被告乙○○於前開
    警詢中冒用「洪鳳寅」名義應訊無疑，而依上揭說明，起訴
    的對象，係檢察官所指涉嫌犯罪而請求法院行使審判權之『
    人』，並非其『姓名』，故「乙○○」冒用「洪鳳寅」之名
    義應訊，檢察官依警詢資料，認「乙○○」涉有犯罪嫌疑提
    起公訴，雖誤將被告姓名記載為「洪鳳寅」，但僅係姓名記
    載錯誤，其起訴之對象，仍應為「乙○○」而非被冒名之「
    洪鳳寅」，即縱起訴書誤將被告之姓名記載為「洪鳳寅」，
    然因刑罰權之客體於偵查及審理中始終同一，且檢察官其後
    亦於蒞庭時，當庭更正起訴對象之姓名、年籍資料等為被告
    乙○○（見本院95年度訴字第1577號卷98年4 月1 日準備程
    序筆錄），則本件遭起訴之人，應係被告乙○○，而非「洪
    鳳寅」甚明，本院自應將檢察官原起訴書誤載之人別、年籍
    等資料均更正為乙○○，先此敘明。
二、認定事實所憑之證據及理由：
(一)、訊據被告乙○○對前開犯罪事實於本院準備程序、審理中均
    坦承不諱，並經同案被告楊德安、陳冠翰、證人丙○○、丁○○、甲○○於警詢、偵查中證述綦詳；此外，復有如事實
    欄所述之改造手槍3 把（槍枝管制編號分別為0000000000號
    、0000000000號、0000000000號）、改造子彈共12顆扣案足
    資佐證，並有上開槍枝及子彈之照片附於臺灣板橋地方法院
    檢察署94年度偵字第20487 號偵查卷足憑。
(二)、又扣案之上開槍彈，經送內政部警政署刑事警察局鑑定結果
    認：「一、送鑑改造手槍3 枝，鑑定情形如下：、1 枝（
    槍枝管制編號0000000000號），認係由仿BERETTA 廠84 型
    半自動手槍製造之槍枝，換裝土造金屬槍管及土造金屬槍機
    而成之改造手槍，機械性能良好，可擊發適用子彈，認具殺
    傷力；、1 枝（槍枝管制編號：0000000000號），認係仿
    FN廠1910型半自動手槍製造之槍枝，換裝土造金屬槍管改造
    而成之改造手槍機械性能良好，可擊發適用之子彈，認具殺
    傷力；、1 枝（槍枝管制編號：0000000000號），認係由
    仿COLT廠半自動手槍製造之槍枝槍身結合土造金屬滑套及土
    造金屬槍管而成之改造手槍，機械性能良好，可擊發適用之
    子彈，認具殺傷力。二、送鑑改造子彈12顆，鑑定情形如下
    ：、3 顆，認均係具直徑約8.7mm 金屬彈頭之土造子彈，
    經採樣1 顆試射，可擊發，認具殺傷力；、5 顆，認均係
    具直徑約7.8mm 金屬彈頭之土造子彈，經採樣2 顆試射，均
    可擊發，認具殺傷力；、4 顆，認均係具直徑9.9mm 金屬
    彈頭之土造子彈，經採樣1 顆試射，可擊發，認具殺傷力。
    」等情，亦有該局94年11月23日刑鑑字第0940179707號槍彈
    鑑定書在卷足憑（見偵查卷第127 至130 頁）。
(三)、綜上事證，足認被告前開自白應與事實相符，可以採信，本
    案事證明確，被告犯行堪以認定。
三、新舊法比較適用：
(一)、刑法第2條：
    查被告行為後，刑法第2 條第1 項業於94年2 月2 日以華總
    一義字第09400014901 號令修正公布，並自95年7 月1 日起
    施行；修正後刑法第2 條第1 項規定，已將新舊法律適用之
    「從新從輕」原則，改採「從舊從輕」原則，而此規定僅係
    規範行為後法律變更所生新舊法律比較適用之準據法，並非
    實體刑罰法律，自不生行為後法律變更之比較適用之問題，
    應逕行適用新法第2 條第1 項之規定。
(二)、刑法第28條：
    刑法第28條原規定：「2 人以上共同『實施』犯罪之行為者
    ，皆為共同正犯。」新法修正為：「2 人以上共同『實行』
    犯罪之行為者，皆為共同正犯。」將舊法之「實施」修正為
    「實行」。原「實施」之概念，包含陰謀、預備、著手及實
    行等階段之行為，修正後僅共同實行犯罪行為始成立共同正
    犯。是新法共同正犯之範圍已有限縮，排除陰謀犯、預備犯
    之共同正犯。新舊法就共同正犯之範圍既因此而有變動，自
    屬犯罪後法律有變更，而非僅屬純文字修正，應有新舊法比
    較適用之問題，而新法並未較有利於被告，仍應適用舊法即
    行為時法（最高法院97年度台上字第1408號判決意旨參照）
    。
(三)、刑法第33條第5 款有關罰金之最低數額部分:
    刑法分則編各罪所定罰金之貨幣單位原為銀元，修正前刑法
    第33條第5 款規定：「罰金：（銀元）1 元以上」，而銀元
    與新臺幣間之折算，依現行法規所定貨幣單位折算新臺幣條
    例規定，以銀元1 元折算新臺幣3 元；修正後刑法第33條第
    5 款則規定：「罰金：新臺幣1,000 元以上，以百元計算之
    」；經比較修正前、後之規定，修正後刑法第33條第5 款所
    定罰金之最低數額，較之修正前提高，自以修正前刑法第33
    條第5 款規定，較有利於被告。
(四)、刑法第55條：
    修正後刑法已刪除第55條中關於牽連犯之規定，則依修正前
    即行為時之舊法規定，可因牽連犯之關係從一重處斷之規定
    ，然因新法已刪除牽連犯規定，所犯各罪即應依數罪併罰之
    規定分論併罰，則比較新舊法之規定，新法規定並非較有利
    於被告，依刑法第2 條第1 項本文之規定，自應適用行為時
    之法律，即適用修正前刑法第55條牽連犯之規定，從一重處
    斷，對被告較為有利。
(五)、綜合上述各條文修正前、後之比較，並依諸「新舊刑法關於
    刑之規定，雖同採從輕主義，係適用最有利於行為人之法律
    ，既曰法律，自較刑之範圍為廣，比較時應就罪刑有關之共
    犯、未遂犯、連續犯、牽連犯、結合犯以及累犯加重、自首
    減輕、暨其他法定加減原因、與加減例等一切情形，綜其全
    部之結果，而為比較，再適用有利於行為人之法律處斷」（
    參照最高法院24年上字第4634號判例要旨）及刑法第2 條第
    1 項規定，爰依整體比較結果，適用被告行為時之法律，即
    修正前刑法之相關規定，予以論處。
(六)、至刑法施行法雖亦於95年6 月14日修正增訂第1 條之1 （有
    關罰金之最高數額），並自95年7 月1 日起施行，而罰金刑
    貨幣單位雖因而有「銀元」、「新臺幣」之更異，惟適用結
    果之罰金額度則無二致，就罰金法定刑提高之「刑罰權規範
    內容」並無利或不利變更，此部分自不生新舊法之比較問題
    ，惟應適用具特別法及準據法（刑法施行法第1 條之1 第1
    項具有準據法性質）之刑法施行法第1 條之1 規定（參照臺
    灣高等法院暨所屬法院95年法律座談會刑事類提案第16、19
    號法律問題），併此敘明。
四、應適用之法律、科刑審酌事由及沒收物之處理：
(一)、核被告乙○○所為，係犯槍砲彈藥刀械管制條例第8 條第4
    項之未經許可持有可發射子彈具有殺傷力之改造手槍罪、同
    條例第12條第4 項之未經許可持有子彈罪及刑法第302 條第
    1 項之剝奪他人行動自由罪；被告乙○○所為上開非法持有
    改造槍、彈犯行，及以一行為剝奪被害人丙○○、丁○○、
    甲○○3 人之行動自由，均各係以1 行為同時觸犯數罪名，
    均為想像競合犯，應均依刑法第55條規定（被告行為後，刑
    法第55條雖亦有修正，修正前刑法第55條規定：「一行為而
    觸犯數罪名，或犯一罪而其方法或其結果之行為犯他罪名者
    ，從一重處斷」；修正後第55條則規定：「一行為而觸犯數
    罪名者，從一重處斷。但不得科以較輕罪名所定最輕本刑以
    下之刑」。亦即修正後，仍保留有關想像競合犯之規定，但
    在科刑上有所限制，然此科刑之限制僅係法理之明文化，非
    屬法律之變更，自無比較新舊法之問題，應逕行適用修正後
    刑法第55條之規定，此有最高法院95年度第8 次刑事庭會議
    決議五、(二)之意旨可供參照，併此敘明），僅從一重處斷即
    可；至被告乙○○就所為剝奪他人行動自由罪部分，與楊德
    安、陳冠翰相互間，及被告乙○○就持有楊德安所有如事實
    欄一(一)(四)所述改造槍彈部分，與楊德安相互間，各有犯意聯
    絡、行為分擔，均應依修正前刑法第28條規定論以共同正犯
    ；至被告乙○○所犯剝奪他人行動自由罪與未經許可持有可
    發射子彈具有殺傷力之改造手槍罪，2 罪間，具有方法、目
    的之牽連關係，應依修正前刑法第55條牽連犯之規定，僅從
    一重之未經許可持有具殺傷力之改造手槍罪處斷。又被告所
    犯共同未經許可持有可發射子彈具有殺傷力之改造手槍罪，
    其所持有之改造手槍為1 枝，持有時間亦僅案發當天前後計
    1 小時餘，為時甚短，然其所犯槍砲彈藥刀械管制條例第8
    條第4 項之未經許可，持有可發射子彈具有殺傷力之改造槍
    枝罪，係3 年以上10年以下有期徒刑之重典，與其犯罪情節
    相較，實屬情輕法重，容非無堪資憫恕之處，本院認縱處以
    法定最低刑度猶嫌過重，爰依刑法第59條之規定，減輕其刑
    。
(二)、茲審酌被告之素行、犯罪之動機、目的、手段、對被害人所
    生危害及犯罪後之態度等一切情狀，量處如主文所示之刑，
    另就被告所判處罰金刑部分，依修正後刑法第42條第3 項規
    定，諭知如易服勞役之折算標準（按刑法第42條有關易服勞
    役折算標準之規定，於被告本件犯行後，亦經修正，而此乃
    屬科刑規範事項之變更，其折算標準為裁判時所應諭知，自
    有就新舊法規定比較之必要，又「比較新舊法，修正後之易
    服勞役折算標準固較有利於上訴人等，但其勞役期限，則以
    修正前之規定較有利於受刑人，自應依刑法第2 條第1 項規
    定，分別適用最有利於行為人之法律」此有最高法院95年度
    臺上字第5125號判決要旨可供參照；亦即，就易刑處分之比
    較適用，不在論罪部分之整體比較適用範圍，可自行比較適
    用較有利於行為人之易刑處分，此亦經臺灣高等法院暨所屬
    法院以95年法律座談會刑事類提案第3 、4 號法律問題可供
    參考，審諸被告行為時之修正前刑法第42條第2 項前段規定
    ：「易服勞役以1 元〈指銀元〉以上3 元以下折算1 日。」
    ，該規定之數額，並依被告行為時之罰金罰鍰提高標準條例
    第2 條前段之規定，將其原定數額提高為100 倍折算1 日，
    即依被告行為時之法律，其易服勞役之折算標準，應以銀元
    100 元〈即新臺幣300 元〉以上300 元〈即新臺幣900 元〉
    以下折算1 日，惟被告行為後施行之新法第42條第3 項前段
    規定：「易服勞役以新台幣10 00 元、2000元或3000元折算
    1 日。」，經比較修正前後之易服勞役折算標準之規定，自
    應以修正後之法律較有利於被告；是應依修正後之刑法第42
    條第3 項前段規定，諭知如易服勞役之折算標準），以示懲
    儆。又被告行為雖在96年4 月24日之前，惟其所觸犯槍砲彈
    藥刀械管制條例第8 條第4 項之罪，為中華民國九十六年罪
    犯減刑條例第3 條第1 項第4 款所定不予減刑之列，復經本
    院科處有期徒刑2 年，即已逾有期徒刑1 年6 月，依前開減
    刑條例第3 條第1 項規定，自不得減刑。
(三)、末按被告本件犯行後，刑法第38條第1 項第2 款、第2 項雖
    亦將該等條文用語中之「左列」改為「下列」，「犯人」改
    成「犯罪行為人」，然此僅係條文用語之修正，並不影響本
    件之論罪科刑，不生新舊法比較適用之問題，是就沒收部分
    ，應適用裁判時即現行之刑法第38條規定；茲扣案被告所持
    有如事實欄一(四)所述之仿COLT廠半自動手槍製造之槍身，結
    合土造金屬滑套及土造金屬槍管而成，機械性能良好，可擊
    發適用子彈，具有殺傷力之改造手槍1 把（含彈匣1 個，槍
    枝管制編號：0000000000號），暨均係具直徑9.9mm 金屬彈
    頭之土造子彈3 顆，均屬違禁物，爰依刑法第38條第1 項第
    1 款規定宣告沒收；至其餘扣案原具殺傷力之具直徑9.9mm
    金屬彈頭之土造子彈1 顆，因經試射鑑驗致失子彈之效能，
    業已不具殺傷力，爰不宣告沒收，併此敘明。
據上論斷，應依刑事訴訟法第299條第1項前段，槍砲彈藥刀械管
制條例第8 條第4 項、第12條第4 項，刑法第11條前段、第28條
（修正前）、第302 條第1 項、第55條（修正前之牽連犯、修正
後之想像競合犯）、第42條第3 項、第59條、第38條第1 項第1
款，廢止前之罰金罰鍰提高標準條例第1 條前段、廢止前罰金罰
鍰提高標準條例第2 條，現行法規所定貨幣單位折算新臺幣條例
第2 條，判決如主文。
本案經檢察官郭季青到庭執行職務。
中    華    民    國    98    年    5     月    26    日
                  刑事第十六庭  審判長法  官  許必奇
                                      法  官  鄧雅心
                                      法  官  陳明偉
上正本證明與原本無異
如不服本判決應於送達後10日內向本院提出上訴狀
                                      書記官  陳玉心
中    華    民    國    98    年    5     月    26    日
槍砲彈藥刀械管制條例第八條
未經許可，製造、販賣或運輸鋼筆槍、瓦斯槍、麻醉槍、獵槍、
空氣槍或第四條第一項第一款所定其他可發射金屬或子彈具有殺
傷力之各式槍砲者，處無期徒刑或五年以上有期徒刑，併科新臺
幣一千萬元以下罰金。
未經許可，轉讓、出租或出借前項所列槍枝者，處五年以上有期
徒刑，併科新臺幣一千萬元以下罰金。
意圖供自己或他人犯罪之用，而犯前二項之罪者，處無期徒刑或
七年以上有期徒刑，併科新臺幣一千萬元以下罰金。
未經許可，持有、寄藏或意圖販賣而陳列第一項所列槍枝者，處
三年以上十年以下有期徒刑，併科新臺幣七百萬元以下罰金。
第一項至第三項之未遂犯罰之。
槍砲彈藥刀械管制條例第十二條
未經許可，製造、販賣或運輸子彈者，處一年以上七年以下有期
徒刑，併科新臺幣五百萬元以下罰金。
未經許可，轉讓、出租或出借子彈者，處六月以上五年以下有期
徒刑，併科新臺幣三百萬元以下罰金。
意圖供自己或他人犯罪之用，而犯前二項之罪者，處三年以上十
年以下有期徒刑，併科新臺幣七百萬元以下罰金。
未經許可，持有、寄藏或意圖販賣而陳列子彈者，處五年以下有
期徒刑，併科新臺幣三百萬元以下罰金。
第一項至第三項之未遂犯罰之。
刑法第三百零二條
私行拘禁或以其他非法方法，剝奪人之行動自由者，處五年以下
有期徒刑、拘役或三百元以下罰金。
因而致人於死者，處無期徒刑或七年以上有期徒刑，致重傷者，
處三年以上十年以下有期徒刑。
第一項之未遂犯，罰之。


司法院資訊處製作；財團法人民間司法改革基金會備份。
